臺灣高等法院刑事判決
109年度上訴字第4020號
上  訴  人  劉家豪
即  被  告          

選任辯護人  包漢銘  律師
上列上訴人因毒品危害防制條例案件，不服臺灣宜蘭地方法院
108年度訴字第413號，中華民國109年9月9日第一審判決（起訴
案號：臺灣宜蘭地方檢察署108年度偵字第6369號，併辦案號：
109年度偵字第1041號）提起上訴，判決如下：
    主  文
上訴駁回。
    理  由
一、本院審理結果，認原審以被告劉家豪犯販賣第二級毒品罪，
    處有期徒刑3年8月；扣案蘋果廠牌型號iphoneＸ行動電話1支
    （IMEI碼：000000000000000，含0000000000號SIM卡）沒收
    ；未扣案販賣第二級毒品所得，新臺幣（下同）32500元沒
    收，全部或一部不能沒收或不宜執行沒收時，追徵其價額，
    認事用法均無不當，並引用附件原判決記載之犯罪事實、證
    據及理由。
二、上訴內容概要：於警詢已供出毒品來源於王兆聖，原審函詢
    之時，警方或有辦案考量尚未收網，有必要再查明。坦承犯
    行，交易對象僅一人，情輕法重，請依刑法第59條規定減刑
    。辯護人請求從輕量處3年2月有期徒刑。
三、駁回上訴維持原判決之理由：
（一）臺灣苗栗地方檢察署及苗栗縣警察局竹南分局，分別於
　　　109年1月15日以苗檢鑫陽108偵4518字第1099001214號函
      、109年4月8日南警偵字第1090007424號函及職務報告函
      覆原審，查無被告毒品來源於王兆聖之事證；再經本院查
      詢苗栗縣警察局竹南分局，仍無任何後續查獲之新證據，
      有本院公務電話查詢紀錄可憑（本院卷第53頁）被告上訴
      請求依毒品危害防制條例第17條第1項規定減刑，並無理
      由。
（二）被告販賣第二級毒品犯行，經依毒品危害防制條例第17條
      第2項規定減刑，並無科以最低度刑仍嫌過重之事由。被
      告無視毒品危害社會治安及他人身心健康，屬於嚴懲重罰
      之罪行，非僅以300元、200元或500元小額販毒，而是以
　　　32500元高價，販賣重量高達50公克大麻花，犯罪情狀難
      認顯可憫恕，客觀上不足以引起一般同情，不符合刑法第
      59條減刑要件。　　　
（三）被告坦承犯行，原審不論被告販毒價額高達32500元，重
      量多達50公克，就所犯法定刑7年以上有期徒刑之罪，依
      毒品危害防制條例第17條第2項規定減刑，量處有期徒刑3
      年8月，已經最大幅度寬減刑罰。綜上，被告上訴無理由
      ，應予駁回。
四、被告於審理期日未在監在押，經合法傳喚，無正當理由未到
    庭，不待陳述直接判決。
據上論斷，依刑事訴訟法第373條、第368條、第371條，判決如
主文。
本案經檢察官陳怡龍提起公訴，檢察官李吉祥到庭執行職務。
中　　華　　民　　國　　109 　年　　12　　月　　30　　日
    　　　　　　　　　刑事第二庭審判長法　官  周盈文
    　　　　　　　　　　　　　　　　  法　官  錢建榮
      　　　　　　　　　　　　　　　  法　官  郭豫珍
以上正本證明與原本無異。
如不服本判決，應於收受送達後20日內向本院提出上訴書狀，其
未敘述上訴之理由者並得於提起上訴後20日內向本院補提理由書
（均須按他造當事人之人數附繕本）「切勿逕送上級法院」。
                                      書記官  葉書豪
中　　華　　民　　國　　109 　年　　12　　月　　30　　日
附件：原判決
臺灣宜蘭地方法院刑事判決　　　　　　　108年度訴字第413號
公　訴　人　臺灣宜蘭地方檢察署檢察官
被　　　告　劉家豪　男　民國00年00月0日生
                    身分證統一編號：Z000000000號
                    住宜蘭縣○○鎮○○路000巷00號
選任辯護人　包漢銘律師（法律扶助）
上列被告因毒品危害防制條例案件，經檢察官提起公訴 （108年
度偵字第6369號）及移送併辦（109年度偵字第1041號），本院
判決如下：
    主  文
劉家豪販賣第二級毒品，處有期徒刑參年捌月。
扣案之蘋果廠牌型號iphoneＸ之行動電話壹支（IMEI碼：三五九
○○○○○○○○○○○○號，含門號○○○○○○○○○○號
之SIM卡壹張）沒收。未扣案之販賣第二級毒品所得新臺幣參萬
貳仟伍佰元沒收，於全部或一部不能沒收或不宜執行沒收時，追
徵其價額。
    事  實
一、緣苗栗縣警察局竹南分局員警前於民國108年7月4日執行網
    路巡邏時，見曾品超（曾品超涉嫌販賣毒品罪嫌部分，另案
    由臺灣苗栗地方檢察署偵辦中）在線顯示販售大麻訊息，遂
    佯裝買家與曾品超對話，曾品超並主動告知「優良品質、15
    00元1顆、每刻折100、這批品質真的沒話說、剩40、可以先
    拿10試試、需要多少？面交在說」等語，嗣經警與曾品超達
    成以重量50公克之大麻新臺幣（下同）7萬5000元之代價，
    並相約在苗栗縣竹南鎮竹南運動公園交易之合意。劉家豪明
    知大麻具有成癮性、濫用性及對國民健康具有危害性，屬毒
    品危害防制條例所列管之第二級毒品，依法不得販賣，竟基
    於意圖營利販賣第二級毒品大麻之犯意，於民國108年8月1
    日晚上6時許，先在台北市中山區麥當勞附近不知名之酒店
    ，向某成年男子「王兆聖」，以3萬2500元之代價，購入52.
    5公克之大麻而持有之，並伺機販售，並以門號0000000000
    號行動電話（含SI M卡1張，IMEI碼：000000000000000號）
    與曾品超取得聯絡，互相聯繫大麻買賣之價格及數量。嗣於
    108年8月1日晚上8時許，在新北市○○區○○路0段000號前，以
    3萬2500元之代價，將重量50公克之大麻花售予曾品超，之
    後曾品超遂於108年8月1日晚間8時58分許，前往苗栗縣竹南
    鎮竹南運動公園，與喬裝之警方完成交易後，立即離開現場
    ，經警執行攔截圍捕，其後警方於同日晚間9時10分許，在
    苗栗縣頭份市中興路299巷口逮捕劉家豪與曾品超，並實施
    附帶搜索，當場查扣劉家豪持有第二級毒品大麻花1包（毛
    重2.5公克）、吸食器1組及研磨器1個、現金3500元等物，
    曾品超則持有第二級毒品大麻花2包（總重50公克），而查
    悉上情。
二、案經苗栗縣警察局竹南分局報告臺灣苗栗地方檢察署陳請臺
    灣高等檢察署檢察長核轉臺灣宜蘭地方檢察署檢察官偵查起
    訴。
    理  由
壹、證據能力
一、按被告以外之人（包括證人、鑑定人、告訴人、被害人及共
    同被告等）於審判外之言詞或書面陳述，雖不符刑事訴訟法
    第159條之1至第159條之4之規定，而經當事人於審判程序同
    意作為證據，法院審酌該言詞陳述或書面陳述作成時之情況
    ，認為適當者，亦得為證據；當事人、代理人或辯護人於法
    院調查證據時，知有刑事訴訟法第159條第1項不得為證據之
    情形，而未於言詞辯論終結前聲明異議者，視為有前項之同
    意，同法第159條之5定有明文。立法意旨在於傳聞證據未經
    當事人之反對詰問予以核實，原則上先予排除。惟若當事人
    已放棄反對詰問權，於審判程序中表明同意該等傳聞證據可
    作為證據；或於言詞辯論終結前未聲明異議，基於尊重當事
    人對傳聞證據之處分權，及證據資料愈豐富，愈有助於真實
    發見之理念，且強化言詞辯論主義，使訴訟程序得以順暢進
    行，上開傳聞證據亦均具有證據能力。查本判決下列所引用
    之被告以外之人於審判外之供述證據資料，因公訴人、被告
    劉家豪及辯護人對本院提示之卷證，均就證據能力部分表示
    同意有證據能力（見本院卷第57頁），且迄至言詞辯論終結
    前均未再聲明異議（見本院卷第134頁），而本院審酌上開
    證據資料製作時之情況，無不當取供及證明力明顯過低之瑕
    疵，認以之作為證據應屬適當，故揆諸上開規定，認上開證
    據資料應有證據能力。
二、本判決下列認定事實所引用之非供述證據，並無證據證明係
    公務員違背法定程序取得之證據，且與本件待證事實具有自
    然之關聯性，均得作為證據。
貳、實體事項
一、認定犯罪事實所憑之證據及理由
（一）上開事實，業據被告劉家豪於警詢、偵查中、本院準備程
      序及審理時均坦承不諱，核與證人即同案被告曾品超於警
      詢及偵查中之證述大致相符，並有苗栗縣警察局竹南分局
      搜索扣押筆錄暨扣押物品目錄表（曾品超）各1份、苗栗
      縣警察局竹南分局搜索扣押筆錄暨扣押物品目錄表2份（
      劉家豪）、通訊軟體對話紀錄翻拍照片44幀、現場搜索照
      片8幀、曾品超手機通聯紀錄截圖11幀、曾品超與劉家豪L
      INE對話紀錄截圖20幀、曾品超與暱稱蔣傑克MESSENGER對
      話紀錄截圖53幀、劉家豪與上游暱稱：台北之對話紀錄截
      圖2幀、劉家豪手機通聯紀錄截圖10幀、苗栗縣警察局竹
      南分局查獲曾品超、劉家豪涉嫌毒品危害防制條例毒品初
      步鑑驗報告單2份、苗栗縣警察局毒品案件被告通聯紀錄
      表2份、違反毒品危害防制條例自首情形紀錄表1份、竹南
      分局偵查隊偵查佐黎人豪、警員洪子傑108年8月3日職務
      報告1份、法務部調查局濫用藥物實驗室108年9月17日調
      科壹字第10823020270號鑑定書1份、臉書420Taiwan社團
      照片及警方與賣家對話紀錄照片共44幀、臺灣苗栗地方檢
      察署109年1月15日苗檢鑫陽108偵4518字第1099001214號
      函、苗栗縣警察局竹南分局109年4月8日南警偵字第10900
      07424號函及所附資料各1份在卷可稽，足認被告劉家豪之
      任意性自白與事實相符，應堪採信。
（二）按販賣毒品屬嚴重違法行為，苟遭逮獲，後果嚴重，毒販
      出售毒品時無不小心翼翼，不敢公然為之，且大麻並無公
      定價格，並可任意分裝或增減其份量，是其各次買賣之價
      格，當亦各有差異，或隨供需雙方之資力、關係之深淺、
      需求之數量、貨源之充裕與否、販賣者對於資金之需求程
      度，以及政府查緝之態度，進而為各種不同之風險評估，
      而為機動性之調整，是其價格標準，自非一成不變，且販
      賣者從各種「價差」或「量差」謀取利潤方式，亦有差異
      ，然其所圖利益之非法販賣行為目的，則屬相同，並無二
      致。因之販賣利得，除經被告坦承，或因帳冊記載致價量
      至臻明確外，確實難以究其原委。然按一般民眾之普遍認
      知，毒品價格非低、取得不易，且毒品交易向為政府查禁
      森嚴且重罰不寬貸，衡諸常情，倘非有利可圖，殊無必要
      甘冒持有毒品遭查獲、重罰之極大風險，無端親送至交易
      處所，或於自身住處附近交易毒品，抑或購入大量毒品貯
      藏之理，而平添為警查獲之可能。從而，除確有反證足資
      認定係基於某種非圖利本意之關係外，通常尚難因無法查
      悉其買進、賣出之差價，而諉無營利之意思，或阻卻販賣
      犯行之追訴，致知過坦承者難辭重典，飾詞否認者反得逞
      僥倖，而失情理之平。查被告為智識正常之人，對於大麻
      交易向為檢警機關嚴予取締之犯罪當知悉甚稔，苟無利可
      圖，應無甘冒被查緝法辦重刑之極大風險，以其手機之通
      訊軟體與曾品超聯繫，吸引有意買毒之人，經員警佯裝買
      家與曾品超聯繫後，曾品超再與被告劉家豪聯繫，被告劉
      家豪即同意進行毒品交易，且被告迭於警詢、偵訊、本院
      準備程序及審理時均坦承其確有販賣大麻之犯行，況被告
      明確供稱其向姓名「王兆聖」之成年男子以32500元購入5
      2.5公克之大麻後，再以32500元販賣重量50公克之大麻花
      予曾品超等語，足認被告如事實欄所載販賣毒品予曾品超
      ，客觀上有賺取價差，主觀上確實存有以毒品交易從中牟
      取不法利益之營利犯意，至為灼然。
（三）本案事證已臻明確，被告犯行洵堪認定，應予依法論科。
二、論罪科刑
（一）新舊法比較：
      按行為後法律有變更者，適用行為時之法律，但行為後之
      法律有利於行為人者，適用最有利於行為人之法律，刑法
      第2條第1項定有明文。次按大麻為毒品危害防制條例第2
      條第2項第2款所稱之第二級毒品，不得非法持有、施用及
      販賣。查被告劉家豪行為後，毒品危害防制條例第4項第1
      項、第2項及第17條第2項規定，均經修正，並於109年1月
      15日經總統公布，於6個月後即109年7月15日施行。修正
      前毒品危害防制條例第4條、第2項規定「製造、運輸、販
      賣第二級毒品者，處無期徒刑或七年以上有期徒刑，得併
      科新臺幣一千萬元以下罰金。」，修正後則規定，「製造
      、運輸、販賣第二級毒品者，處無期徒刑或十年以上有期
      徒刑，得併科新臺幣一千五百萬元以下罰金。」，修正後
      規定，第4條第2項則將有期徒刑及罰金刑上限提高。毒品
      危害防制條例第17條第2項原規定「犯第4條至第8條之罪
      於偵查中及審判中均自白者，減輕其刑。」，修正後之規
      定為「犯第4條至第8條之罪於偵查中及歷次審判中均自白
      者，減輕其刑。」，排除曾偵、審自白，但嗣後翻異前詞
      者，亦應以修正前規定有利於行為人。經比較新舊法之規
      定，自以修正前規定較有利於被告，故應適用行為時即修
      正前毒品危害防制條例第4條第2項規定處斷；偵、審自白
      減輕其刑規定，亦應適用較有利之修正前同條例第17條第
      2項之規定。核被告劉家豪所為，係違反修正前毒品危害
      防制條例第4條第2項之販賣第二級毒品罪。被告劉家豪販
      賣前、後持有第二級毒品之低度行為，為販賣之高度行為
      所吸收，不另論罪。
（二）刑之減輕事由按犯毒品危害防制條例第4條至第8條之罪而
      於偵查及審判中均自白者，減輕其刑，同條例修正前第17
      條第2項定有明文，此項規定旨在獎勵犯罪人之悛悔，同
      時使偵查或審判機關易於發現真實，以利毒品查緝，俾收
      防制毒品危害之效；故不論該被告之自白，係出於自動或
      被動、簡單或詳細、一次或多次，並其自白後有無翻異，
      苟其於偵查及審判中均曾自白，即應依法減輕其刑。查被
      告劉家豪就販賣第二級毒品犯行，於警詢、偵查、本院準
      備程序及審理中均坦承不諱，業如前述，依上開說明，被
      告自應依修正前毒品危害防制條例第17條第2項之規定，
      減輕其刑。
（三）本案並無其他減刑事由
    1.按毒品危害防制條例第17條第1項規定「犯第4條至第8條
      、第10條或第11條之罪，供出毒品來源，因而查獲其他正
      犯或共犯者，減輕或免除其刑。」所謂「供出毒品來源」
      ，當係指犯該條例所定上開各罪之人，供出其所犯上開各
      罪該次犯行之毒品來源而言。亦即須所供出之毒品來源，
      與其被訴之各該違反毒品危害防制條例犯行有直接關聯者
      ，始得適用上開規定減免其刑，並非漫無限制（最高法院
      101年度台上字第49號判決意旨參照）。經查，被告劉家
      豪雖供出其毒品來源為「王兆聖」等語（見偵卷第69至71
      頁），惟經本院函詢臺灣苗栗地方檢察署及苗栗縣警察局
      竹南分局本案是否因被告劉家豪上開供述而查出毒品上游
      乙節，該署函復：「本署未因其供述而查獲其他正犯或共
      犯。」，此有109年1月15日苗檢鑫陽108偵4518字第10990
      01214號函在卷可稽，至於苗栗縣警察局竹南分局則函覆
      並未因被告劉家豪之供述，因而查獲其他正犯或共犯，此
      有109年4月8日南警偵字第1090007424號函所附之職務報
      告在卷可考，本案即無毒品危害防制條例第17條第1項規
      定之適用，被告之辯護人辯稱本案有依毒品危害防制條例
      第17條第1項之規定減輕或免除其刑，自無理由。
    2.至辯護人雖為被告辯護略以：被告因誤交損友染有毒癮，
      因以毒品自我麻痺，其後越陷越深無法自拔，因藉毒品牟
      利賺取差價，以供自己吸食之用，被告販賣行為較接近互
      通有無之交易行為，其主觀及客觀情狀較輕微，非一般販
      毒牟利之情形，主張適用刑法第59條規定酌減其刑等語（
      見本院卷第142、143頁）。惟按刑法第59條之酌量減輕其
      刑，必於犯罪之情狀可憫恕時，始得為之，至情節輕微僅
      可為法定刑內從輕科刑之標準，不得據為酌量減輕之理由
      。又該條規定必須犯罪另有特殊之原因與環境等，在客觀
      上足以引起一般同情，認為即予宣告法定最低度刑期猶嫌
      過重者，始有其適用（最高法院28年度上字第1064號判例
      、69年度台上字第291號判決意旨參照）。是以，如別有
      法定減輕之事由者，應優先事由減輕其刑後，猶嫌過重時
      ，方得為之。至於行為人犯罪之動機、目的、犯罪之手段
      、犯罪行為人之素行、生活狀況、智識程度、犯罪後所生
      之損害、犯罪後之態度等，僅屬同法第57條規定，得於法
      定刑內審酌量刑之事項，非酌量減輕之理由。查被告販賣
      第二級毒品之犯行，業經本院適用毒品危害防制條例第17
      條第2項規定予以減輕其刑，已無科以最低度刑仍嫌過重
      之情形；且被告無視於政府反毒政策及宣導，知悉大麻係
      法律嚴格禁止販賣、轉讓、持有之違禁物，而販賣毒品對
      社會治安之破壞及國人身心健康之戕害甚鉅，染毒更能令
      人捨身敗家，毀其一生，竟甘冒重典，對於社會之危害性
      甚為嚴重，本院認為依被告之犯罪情狀，並無可憫恕之情
      形，且在客觀上不足以引起一般人同情，亦無宣告法定最
      低刑度仍嫌過重之情形。辯護人所述情狀僅屬得於法定刑
      內審酌量刑之事項，仍無解於行為時之惡性，自不得再依
      刑法第59條規定酌量減輕其刑。是辯護人上開主張，尚難
      遽採，併此敘明。
（四）爰以行為人之責任為基礎，審酌毒品對個人及社會之危害
      至深且廣，被告漠視國家杜絕毒品犯罪之禁令與嚴刑，仍
      意圖營利販賣第二級毒品，助長施用毒品行為，並直接戕
      害國民身心健康，間接危害社會、國家健全發展，被告當
      受法之非難，並念及被告犯後於警詢、偵查、本院準備程
      序及審理時均坦承犯行無訛，足徵其已明瞭本案犯行對社
      會所造成之潛在性危害，堪認尚具悔意，併考量所販賣之
      毒品種類、數量、對價，兼衡被告於本院審理時自述大學
      畢業之教育程度、職業為工人，需照顧母親、家庭經濟狀
      況小康（見臺灣苗栗地方檢察署108年度偵字第4517號卷
      第47頁、本院卷第142頁），暨其動機、手段、素行等一
      切情狀，量處如主文所示之刑。
（五）被告劉家豪前因公共危險案件，經本院以106年度聲字第4
      32號裁定應執行刑有期徒刑3月確定，並於107年2月5日易
      科罰金執行完畢等情，有臺灣高等法院被告前案紀錄表在
      卷可查（見本院卷第13頁），被告於受有期徒刑執行完畢
      後，5年內故意再犯本案有期徒刑以上之罪，為累犯。惟
      按刑法第47條第1項有關累犯加重本刑部分，固不生違反
      憲法一行為不二罰原則之問題，然其不分情節，基於累犯
      者有其特別惡性及對刑罰反應力薄弱等立法理由，一律加
      重最低本刑，於不符合刑法第59條所定要件之情形下，致
      生行為人所受之刑罰超過其所應負擔罪責之個案，其人身
      自由因此遭受過苛之侵害部分，對人民受憲法第8條保障
      之人身自由所為限制，不符憲法罪刑相當原則，牴觸憲法
      第23條比例原則；而於前揭法條修正前，為避免發生上述
      罪刑不相當之情形，法院就該個案裁量是否加重最低本刑
      等情，業經司法院大法官作成釋字第775號解釋在案。從
      而，本院就被告本案所犯之販賣第二級毒品罪，是否應依
      刑法第47條第1項之規定，加重其本刑，自應依前揭解釋
      意旨，妥為裁量。本院審酌前案與本案之犯罪型態、原因
      、罪質、侵害法益及社會危害程度殊異，要難以被告前案
      之科刑及執行紀錄，遽認被告就本案犯行有何特別惡性或
      對刑罰反應力薄弱情事，審酌各項量刑事由後，已足以充
      分評價被告所應負擔之罪責，認無加重最低本刑之必要，
      揆諸上開解釋意旨，爰不加重其刑，特此敘明。
三、沒收：
（一）按供犯罪所用、犯罪預備之物或犯罪所生之物，屬於犯罪
      行為人者，得沒收之，刑法第38條第2項前段定有明文。
      次按犯第4條至第9條、第12條、第13條或第14條第1項、
      第2項之罪者，其供犯罪所用之物，不問屬於犯罪行為人
      與否，均沒收之，毒品危害防制條例第19條第1項定有明
      文。參該條之立法理由：「一、為因應中華民國刑法修正
      ，沒收為獨立之法律效果，爰修正原條文第1項，擴大沒
      收範圍，使犯第4條至第9條、第12條、第13條或第14條第
      1項、第2項之罪所用之物，不問是否屬於犯罪行為人所有
      ，均應沒收之，以遏止相關犯罪之發生。二、刑法沒收章
      已無抵償之規定，而追徵為全部或一部不能沒收之執行方
      式，為避免司法實務對如何執行抵償之困擾，爰刪除原條
      文第1項後段全部或一部不能沒收之執行方式，回歸刑法
      沒收章之規定。三、原條文第一項犯罪所得之沒收，與刑
      法沒收章相同，而無重複規範必要，爰刪除之。」，是於
      毒品案件中關於毒品及供犯罪所用之物之沒收，應分別優
      先適用毒品危害防制條例第18條第1項及第19條，其餘情
      形仍應適用刑法沒收相關規定。
（二）扣案之門號0000000000號行動電話1支（含SIM卡1張，IME
      I碼：000000000000000號），為被告犯販賣第二級毒品所
      用之物，應依毒品危害防制條例第19條第1項之規定，無
      論屬犯罪行為人與否，宣告沒收之，並依刑法第38條第4
      項之規定，於全部或一部不能沒收或不宜執行沒收時，追
      徵其價額。
（三）再按犯罪所得，屬於犯罪行為人者，沒收之。前二項之沒
      收，於全部或一部不能沒收或不宜執行沒收時，追徵其價
      額，刑法第38條之1第1項前段、第3項分別定有明文。經
      查，被告販賣毒品所得之價金32500元，經被告以現金收
      受，屬被告販賣毒品之犯罪所得，爰依刑法第38條之1第1
      項前段規定，予以宣告沒收之，併依同條第3項之規定，
      於全部或一部不能沒收或不宜執行沒收時，追徵其價額。
（四）至扣案之大麻1包（含袋總重2.5公克）、研磨器1個、吸
      食器1組、現金3500元等物，被告自承係供自己施用，與
      本案販賣毒品無關，本院亦均查無證據證明與本件被告所
      犯販賣第二級毒品之犯行相關，亦未經檢察官單獨聲請宣
      告沒收之，爰不予宣告沒收，併此敘明。
據上論斷，應依刑事訴訟法第299條第1項前段，毒品危害防制條
例第4條第2項（修正前）、第17條第2項（修正前）、第19條第1
項，刑法第2條第1項前段、刑法第11條、第38條第4項、第38條
之1第1項前段、第3項，判決如主文。
本案經檢察官陳怡龍提起公訴，檢察官張學翰到庭執行職務。
中　　華　　民　　國　 109　　年　　9 　　月　　9 　　日
                   刑事第二庭審判長  法  官  王耀興
                                     法  官  林惠玲
                                     法  官  陳嘉瑜
以上正本證明與原本無異。
如不服本判決應於收受送達後20日內向本院提出上訴書狀，並應
敘述具體理由；其未敘述上訴理由者，應於上訴期間屆滿後20日
內向本院補提理由書（均須按他造當事人之人數附繕）「切勿逕
送上級法院」。
                                     書記官  翁靜儀
中　　華　　民　　國　 109　　年　　9 　　月　　9 　　日
附錄本案論罪科刑法條全文：
修正前毒品危害防制條例第4條第2項
製造、運輸、販賣第二級毒品者，處無期徒刑或7年以上有期徒
刑，得併科新臺幣1千萬元以下罰金。